# 请教陈版主——关于包含了会计估计的非货币性职工薪酬

提问人：13757187143 时间：2018-06-07 14:33:56
A公司于 2012 年 1 月 1 日以 48 万元（当时的市场价）购买了一套住房，一直由甲使用， 2012 年 1 月 1 日A公司与甲签订合同，甲在A公司满 10 年（ 2012 年 1 月 1 日至 2021 年 12 月 31 日），期满该住房归甲所有，但甲提前离职房屋所有权仍归A公司，预计至 2021 年 12 月 31日甲不会离职。
1 、主要的问题是“甲提前离职房屋所有权仍归A公司”，但是该问题因假定甲不会提前离职，所以甲公司可以在 2012 年 1 月 1 日确认收入吗？ 2012 年还用旧收入准则，收入成本可靠计量（均为 48 万），经济利益很可能流入企业（甲提供劳务），公司没有保持继续管理控制权（房屋甲在用），风险报酬转移（房子被收回的可能很小） 也就是 2012 年 1 月 1 日关于收入的会计分录 借：长期待摊费用48 万 贷：主营业务收入 48 万 以后期间长期待摊费用在 10 年间摊销，这样处理对吗？
2 、但是如果甲可能离职如何进行会计处理？
3 、税法上是 2021 年 12 月 31 日确认收入吗？

回答人：chenyiwei
如果预计甲不会离职，则鉴于购入住房当天就与甲签订合同并交付甲使用，故会计分录为：借：长期待摊费用 48 ，贷：银行存款等48 （注：不确认主营业务收入和成本）。后续长期待摊费用按 10 年摊销，确认为服务期内各年度的职工薪酬费用。如果后续甲提前离职，则收回房屋按届时的公允价值入账，与对应的长期待摊费用的账面价值之间的差额为营业外收入。

提问人：zengfengxia 时间：2018-06-08 10:46:49
陈版，做固定资产残值为零， 10 年摊销是否恰当？ 该房产在最终处置之前作为企业固定管理是否更恰当？

回答人：chenyiwei
不建议作为固定资产，因为已不受本企业控制。本企业也不再能从中获益。